臺灣士林地方法院刑事判決　　　　　99年度審交簡上字第69號
上　訴　人
即　被　告　葉千聖
上列上訴人即被告因過失傷害案件，不服本院內湖簡易庭中華民
國99年10月7 日99年度湖交簡字第480 號第一審刑事簡易判決（
聲請簡易判決處刑書案號：臺灣士林地方法院檢察署99年度偵字
第8549號），提起上訴，本院管轄之第二審合議庭判決如下：
    主  文
上訴駁回。
葉千聖緩刑貳年。
    事實及理由
一、本案經本院審理結果，認第一審判決以上訴人即被告葉千聖
    係犯刑法第284 條第1 項前段之過失傷害罪，判處罰金新臺
    幣1 萬元，並諭知易服勞役之折算標準為新臺幣1 千元折算
    一日，其認事用法均無不當，量刑亦認妥適，應予維持，除
    引用第一審刑事簡易判決書記載之事實、證據及理由（如附
    件）外，並補充、更正如下：
  (一)聲請簡易判決處刑書犯罪事實欄第6 行之「CYO-257 號」更
    正為「CYP-257 號」。
  (二)被告葉千聖於本院審理時之自白（見本院卷第22頁背面、第
    32頁背面）。
二、上訴人上訴意旨初以：伊於事發當時確有專注於車前狀況，
    惟因事故現場之中央分隔島路樹植栽茂密遮蔽視線，致伊行
    至路口時始發見被害人，並因車輛避煞不及而肇事，伊並無
    過失可言，爰依法提起上訴，求為無罪判決云云。嗣於本院
    審理時，上訴人上訴意旨則以：伊業與被害人達成調解，並
    願依約賠償被害人損失，求為宣告緩刑等語。
三、原審判決認被告罪證明確，進而論罪科刑，量處罰金新臺幣
    1 萬元，併諭知易服勞役之折算標準，經核原審簡易判決依
    檢察官聲請簡易判決處刑書，適用簡易程序認定上訴人即被
    告犯行，其認事用法並無違誤，量刑亦屬恰當，自應予以維
    持。至上訴人於上訴意旨為前述指摘，然上訴人即被告於本
    院審理時即已自白犯行（見本院卷第22頁背面、第32頁背面
    及第33頁背面），是上訴意旨前揭指摘原審判決不當部分，
    為無理由，應予駁回。
四、又上訴人即被告前未曾因故意犯罪受有期徒刑以上刑之宣告
    ，有臺灣高等法院被告前案紀錄表1 份附卷可稽，其因一時
    失慮，初罹刑典，犯後已坦承犯行並與被害人達成調解，且
    已依約賠償被害人第一期之賠償金額，有本院士林簡易庭99
    年度士簡調字第935 號調解筆錄影本及本院審判筆錄各1 份
    在卷可考（見本院卷第29至30頁、第32頁背面），參以被害
    人於本院審理時亦表明原諒被告（見本院卷第33頁背面），
    堪認被告經此偵、審程序及刑之宣告後，應能知所警惕而無
    再犯之虞，本院因認暫不執行其刑為當，爰依刑法第74條第
    1 項第1 款之規定，併予宣告緩刑2 年，以觀後效，並啟自
    新。
據上論斷，依刑事訴訟法第455 條之1 第1 項、第3 項、第368
條、第373 條，刑法第74條第1 項第1 款，判決如主文。
本案經檢察官黃育仁到庭執行職務。
中    華    民    國   100   年    1     月    31     日
                  刑事第一庭審判長法  官  雷雯華
                                  法  官  王沛雷
                                  法  官  莊明達
以上正本證明與原本無異。
本件不得上訴。
                                  書記官  陳麗津
中    華    民    國   100   年    1     月    31     日